臺灣高雄地方法院民事裁定　　　　　　　 96年度簡抗字第6號
抗　告　人　豐丞鐵材有限公司
法定代理人　甲○○
相　對　人　鼎勝營造有限公司
法定代理人　乙○○
上列當事人間清償貨款事件，抗告人對於本院民國96年1 月22日
所為95年度岡簡字第848號民事裁定提起抗告，裁定如下：
    主  文
原裁定廢棄。
    理  由
一、按當事人不在法院所在地住居者，計算法定期間，應扣除其
    在途之期間，民事訴訟法第162 條第1 項前段定有明文。次
    按，送達代收人，其權限以代收送達為限，並無代本人為其
    他訴訟行為，諸如提起上訴、抗告之權，則在僅有指定送達
    代收人，而無可代為提出上訴之訴訟代理人存在之時，如當
    事人不在法院所在地住居者，則上訴期間，自仍應扣除在途
    期間，此由民事訴訟法第162 條第1 項後段之反面解釋自明
    。
二、本件抗告意旨略以：原審裁定理由雖以本件抗告人之送達代
    收人既已合法收受送達，故上訴期間即應自送達代收人收受
    送達之翌日起算，又因抗告人所指定之送達代收人居住於本
    院之轄區，而無在途期間，故抗告人所提起之上訴已逾法定
    期間而應予駁回。然因法院向送達代收人送達文書，與本人
    向法院為訴訟行為，係屬二事，前項文書由送達代收人收受
    後，而應於法定期間內為訴訟行為之本人，其住居所或事務
    所如不在法院所在地者，計算上訴期間，自應扣除在途期間
    。本件抗告人所指定之送達代收人於95年12月25日收受送達
    ，上訴期間雖應至96年1 月14日屆滿，惟因抗告人係居住於
    高雄縣，應加計4 日之在途期間，故於96年1 月18日向本院
    提出上訴，自屬合法，原審未予審酌，逕而駁回抗告人之上
    訴，自有未當，爰依法提起抗告等語。並聲明：原裁定廢棄
    。
三、經查，本件原審於95年12月19日宣判後，旋於95年12月25日
    送達判決予抗告人所指定之送達代收人鄭素珍，並經送達代
    收人鄭素珍住所地所僱佣之大廈管理員蔡聰敏收受，有原審
    送達證書1 份在卷可憑，依法於該日即生合法送達之效力（
    最高法院31年抗字第323 號判例及88年台抗字第174 號裁定
    意旨參照），故抗告人就原審判決之上訴期間應自翌日，即
    95年12月26日起算。然依卷內資料所示，抗告人所指定之送
    達代收人鄭素珍，並無得代理抗告人提起上訴之權，則揆諸
    上開論述，抗告人上訴期間應否加計在途期間，自應以抗告
    人本人及其法定代理人之實際住所決之。因依抗告人原審支
    付命令聲請狀所載，其係址設高雄縣岡山鎮○○○路○段76
    號，復因卷內並無其他資料可供審認抗告人真實之住居所何
    在，原審就此亦未予以調查斟酌，遽為駁回抗告人之上訴，
    容有未洽，抗告人指摘原裁定不當，求予廢棄，為有理由，
    自應由本院廢棄原裁定，發回原審另為適法之裁判。
據上論結，本件抗告為有理由，爰依民事訴訟法第492 條、第78
條，裁定如主文。
中　　華　　民　　國　　96　　年　　2 　　月　　27　　日
                民事鳳山分庭審判長法　官　朱玲瑤
                                  法　官　高英賓
                                  法　官　李怡諄
以上正本證明與原本無異。
本裁定不得抗告。
中　　華　　民　　國　　96　　年　　2 　　月　　27　　日
                                  書記官　林豐富
